【裁判字號】    98,交聲,3606
【裁判日期】    981125
【裁判案由】    交管條例聲異
【裁判全文】
臺灣板橋地方法院交通事件裁定        98年度交聲字第3606號
原處分機關  交通部公路總局臺北區監理所基隆監理站
異  議  人  甲○○
上列異議人即受處分人因違反道路交通管理處罰條例案件，對於
交通部公路總局臺北區監理所基隆監理站於民國98年10月1 日以
基監字第裁42-1AD950696號、第裁42-1AD925368號、第裁1AD933
310 號所為之處分（原舉發案號：臺北巿政府交通局98年8 月27
日北巿交停字第1AD920696 號、98年8 月31日北巿交停字第1AD9
25368 號、98年9 月2 日北巿交停字第1AD933310 號），均聲明
異議，本院裁定如下：
    主  文
異議均駁回。
    理  由
一、原處分意旨略以：異議人即受處分人甲○○於民國98年8 月
    25日上午10時17分許、98年8 月26日上午9 時26分許及98年
    8 月31日上午9 時13分許，因其所有之車牌號碼CHV-967 號
    普通重型機車，在臺北市○○○路○ 段15巷9 號及11號周邊
    禁止臨時停車處所停車，經臺北巿停車管理工程處交通助理
    員乙○○、丙○○拍照採證並逕行舉發，嗣原處分機關調查
    後，於98年10月1 日分別以基監字第裁42-1AD950696號、第
    裁42-1AD925368號、第裁1AD933310 號裁決書，依道路交通
    管理處罰條例第56條第1 項第1 款，各裁處罰鍰新臺幣（下
    同）600 元等語。
二、聲明異議意旨略以：伊將機車停在停車格內，由於車輛損壞
    ，很長一段時間沒有騎乘，所以也未去注意機車之停放位置
    ，再加上伊未居住於戶籍地，等到家人於98年9 月7 日通知
    伊時，機車上已經有7 張舉發通知單，從第1 次於98年8 月
    25日被舉發至最後1 次被舉發，已經過13天，試問有人會將
    機車停在紅線上13天都沒有移動過嗎？難道伊每次停車都要
    先行拍照嗎？為此，提起本件異議，爰請為撤銷原處分云云
    。
三、按汽車駕駛人在禁止臨時停車處所停車者，處600 元以上1,
    200 元以下罰鍰，道路交通管理處罰條例第56條第1 項第1
    款定有明文。又紅色實線為禁止臨時停車線，用以指示禁止
    臨時停車路段，其禁止時間為全日24小時，道路交通標誌標
    線號誌設置規則第169 條亦有明文。
四、經查：
  (一)異議人所有之車號CHV-967 號普通重型機車，分別於98年8
    月25日上午10時17分許、98年8 月26日上午9 時26分許及98
    年8 月31日上午9 時13分許，因停放在臺北市○○○路○ 段
    15巷9 號及11號周邊劃設有禁止臨時停車之紅色實線處所，
    而有「在禁止臨時停車處所停車」之違規行為，經臺北巿停
    車管理工程處交通助理員乙○○、丙○○拍照採證並逕行舉
    發，復移送原處分機關，嗣原處分機關經調查後，認定異議
    人確有上開違規行為，而依道路交通管理處罰條例第56條第
    1 項第1 款規定，逕行裁決處罰異議人罰鍰各600 元等情，
    有交通部公路總局臺北區監理所基隆監理站98年10月1 日基
    監字第裁42-1AD950696號、第裁42-1AD925368號、第裁1AD9
    33310 號裁決書、違規查詢報表、臺北巿政府交通局98年8
    月27日北巿交停字第1AD920696 號舉發違反道路交通管理事
    件通知單、98年8 月31日北巿交停字第1AD925368 號舉發違
    反道路交通管理事件通知單、98年9 月2 日北巿交停字第1A
    D933310 號舉發違反道路交通管理事件通知單、臺北巿停車
    管理工程處98年9 月19日北巿停管字第09836660900 號函各
    1 件及現場採證照片5 張附卷可稽，是異議人所有之上開車
    輛在前述時間確係停放在標繪有禁止臨時停車之紅色實線處
    所無訛。
  (二)異議人雖以前詞置辯，惟依上開採證照片所示，異議人所有
    普通重型機車之停放位置確係在劃設有紅色實線之處所甚明
    。又證人乙○○到庭結證稱：「（問：請說明當時舉發地點
    為何？）臺北市○○○路○ 段15巷9 號旁」、「（問：當時
    你看到違規車輛停放地點的附近，是否有劃設機車停車格？
    ）異議人停放機車的那一側沒有，我記得15巷12號前面，有
    停放一些機車，那裡並沒有劃設紅、黃線，停放在那裡並沒
    有違規」、「（問：你當時在現場看到該違規車輛的時候，
    是否看得出來有遭人移動的痕跡？）看不出來，如果地上有
    遭搬動拖行的痕跡，我們一般是不會進行告發」等語，證人
    丙○○亦到庭證述稱：「這臺違規車輛當時是停放在15巷內
    」、「在該違規車輛停放的對面，有1 、2 格間隔的機車停
    車格，不是整排的停車格」、「（問：與違規車輛同側是否
    有劃設機車停車格？）沒有」、「（問：忠孝東路5 段15巷
    路寬有多寬？）大約6 到8 米，大約可供1 輛汽車通行」、
    「（問：你在舉發當時有沒有看到該臺車輛有無被搬動的痕
    跡？）沒有」等語，依證人乙○○、丙○○證述上情可知，
    其等逕行舉發當時，異議人所有之普通重型機車係停放在臺
    北巿忠孝東路5 段15巷內，該巷道之路寬約6 至8 公尺，該
    機車當時停放位置之一側附近均未劃設機車停車格，僅於該
    巷道之另一側劃設有零星之機車停車格，則上開機車豈有可
    能遭人從原放置在機車停車格內之位置，大費周章地搬移6
    至8 米橫越至巷道之另一側？顯有常情有違，況證人乙○○
    、丙○○均證述其等逕行掣單舉發時，並未在現場發現有任
    何機車遭搬動之痕跡，是異議人前揭所辯，尚難逕予採信。
五、綜上所述，本件異議人於前述時間及地點，確有「在禁止臨
    時停車處所停車」之違規行為至明。從而，原處分機關依據
    道路交通管理處罰條例第56條第1 項第1 款規定，就首開3
    件違規情事均裁處罰鍰600 元，尚無任何違誤，量罰亦甚妥
    適。異議人之聲明異議，為無理由，應予駁回。
據上論斷，應依道路交通管理處罰條例第87條第2 項、道路交通
案件處理辦法第19條，裁定如主文。
中    華    民    國    98    年    11    月    25    日
                  交通法庭    法  官  王瑜玲
以上正本證明與原本無異
如不服本裁定應於送達後5日內向本院提出抗告狀
                              書記官  謝嘉玲
中    華    民    國    98    年    11    月    25    日


司法院資訊處製作；財團法人民間司法改革基金會備份。
